臺灣橋頭地方法院民事裁定
110年度消債更字第33號
聲  請  人  
即債務人    許富堯  
0000000000000000

0000000000000000

上列當事人因消費者債務清理事件聲請更生，本院裁定如下：
    主  文
聲請人許富堯自民國一百一十年七月二十二日下午四時起開始更
生程序。
命司法事務官進行本件更生程序。
    理  由
一、聲請意旨略以：聲請人即債務人許富堯前向金融機構辦理消
    費借貸、信用卡契約等，致積欠無擔保債務計新臺幣（下同
    ）760,007元，因無法清償債務，乃於民國109年10月間向最
    大債權金融機構玉山商業銀行股份有限公司（下稱玉山銀行
    ）申請前置協商，惟於109年10月26日前置協商不成立，因
    聲請人有不能清償債務或有不能清償之虞，復未經法院裁定
    開始清算程序或宣告破產，爰依法聲請准予裁定更生等語。
二、按「債務人不能清償債務或有不能清償之虞者，得依本條例
    所定更生或清算程序，清理其債務。」消費者債務清理條例
    （下稱消債條例）第3條定有明文。衡以消費者與金融機構
    間債之關係之發生，係依契約自由原則及相互間之信賴為基
    礎，此為社會經濟活動得以維繫及發展之重要支柱，債務人
    經濟窘迫，固不應任其自生自滅，債權人一方之利益，仍不
    能因之摒棄不顧。是債務人於協商程序中，自應本於個人實
    際財產及收支狀況，依最大誠信原則，商討解決方案。如終
    究不能成立協商，於聲請更生或清算時，法院審酌上開條文
    所謂「不能清償或有不能清償之虞」，自宜綜衡債務人全部
    收支、信用及財產狀況，評估是否因負擔債務，而不能維持
    最基本之生活條件；所陳報之各項花費，是否確屬必要性之
    支出；如曾有協商方案，其條件是否已無法兼顧個人生活之
    基本需求等情，為其判斷之準據。
三、經查：
  ㈠聲請人前向各金融機構辦理消費借貸、信用卡契約等，致現
    積欠無擔保債務至少760,007元，前即因無法清償債務，而
    於109年10月間向最大債權金融機構玉山銀行申請前置協商
    ，惟於109年10月26日前置協商不成立等情，有110年2月26
    日更生聲請狀所附債權人清冊、財團法人金融聯合徵信中心
    前置協商專用債權人清冊、信用報告、前置協商不成立通知
    書等在卷可稽，堪信為真實。
  ㈡聲請人現任職於哈囉財咖啡早午餐，依110年1月至3月薪資袋
    所示，此期間每月薪資皆為24,000元，而其名下僅無殘值車
    輛、三商美邦人壽保險解約金97,060元，107、108年度未有
    申報所得，現未投保勞工保險等情，有財產及收入狀況說明
    書、勞工保險被保險人投保資料表、綜合所得稅各類所得資
    料清單暨國稅局財產歸屬資料清單、110年4月9日陳報狀所
    附薪資袋、三商美邦人壽保險股份有限公司110年5月18日三
    法字第00731號函附卷可稽。則查無聲請人有其他收入來源
    ，佐以聲請人提出薪資袋為證，則以聲請人主張之收入來源
    ，應全非虛罔，是以薪資袋所示每月薪資24,000元作為核算
    其現在償債能力之基礎，應能反映真實收入狀況。
  ㈢至支出部分，聲請人主張須扶養2名未成年子女，支出扶養費
    12,000元。按直系血親相互間，互負扶養之義務，民法第11
    14條第1款定有明文。查聲請人與前配偶育有2名未成年子女
    分別為98年、108年生，其等未有申報所得等情，有戶籍謄
    本、綜合所得稅各類所得資料清單暨國稅局財產歸屬資料清
    單等附卷可證。扶養費用部分，依消債條例第64條之2第1、
    2項，並參照民法第1118、1119條規定，其負扶養義務之程
    度，亦應考量其目前身負債務之窘境，所負擔之扶養義務能
    力，自非比一般，在無其他更為詳實之資料可供佐證之情形
    下，故本院認定以110年度高雄市最低生活費標準之1.2倍16
    ,009元為標準，則與前配偶分擔2名子女扶養費後，聲請人
    每月應支出之子女扶養費應以16,009元為度（計算式：16,0
    09×2÷2＝16,009），聲請人就此主張支出子女扶養費12,000
    元，應屬可採。至聲請人個人日常生活必要費用部分，審酌
    聲請人負債之現況，基於社會經濟活動之互賴及誠信，該日
    常生活所需費用，自應節制開支，不得有超越一般人最低生
    活標準之享受，否則反失衡平，本院依消債條例第64條之2
    第1項，參酌衛福部社會司所公告歷年最低生活費標準，110
    年度高雄市最低生活費標準13,341元之1.2倍為16,009元，
    則聲請人每月最低生活費除有特殊情形並有證據證明者外，
    自宜以此為度，始得認係必要支出。聲請人主張每月個人必
    要生活費為11,897元，尚低於上開標準16,009元，應認可採
    。
  ㈣綜上所述，以聲請人現每月之收入24,000元為其償債能力基
    準，扣除其每月個人必要生活費11,897元、扶養費12,000元
    後僅餘103元，而聲請人目前負債總額為760,007元，扣除保
    險解約金97,060元後，債務餘額為662,947元，以上開餘額
    按月攤還結果，約百年餘期間始能清償完畢，堪認聲請人確
    有不能清償債務或有不能清償之虞之情事。從而，聲請人主
    張已不能清償債務，聲請本院准予更生，依所舉事證及本院
    調查結果，即無不合。
四、末按「法院開始更生程序之裁定，應載明其年、月、日、時
    ，並即時發生效力。」、「法院裁定開始更生或清算程序後
    ，得命司法事務官進行更生或清算程序，必要時得選任律師
    、會計師或其他適當之自然人或法人一人為監督人或管理人
    。」消費者債務清理條例第45條第1 項、第16條第1 項分別
    定有明文。本件聲請人其目前收入及財產狀況，不能履行債
    務，依聲請人其目前收入及財產狀況，未償之債務亦屬不能
    清償，有如上述。此外，復查無聲請人有消費者債務清理條
    例第46條各款所定駁回更生聲請等事由，從而，聲請人聲請
    更生，洵屬有據，應予准許，爰命司法事務官進行本件更生
    程序。
五、依消費者債務清理條例第11條第1 項、第45條第1 項、第16
    條第1 項，裁定如主文。
中　　華　　民　　國　　110 　年　　7 　　月　　22　　日
              　　        民事庭　法　官　李姝蒓
以上正本係照原本作成。
本裁定已於110年7月22日下午4時公告。
本裁定不得抗告。
中　　華　　民　　國　　110 　年　　7 　　月　　22　　日
  　                              書記官　郭南宏